【裁判字號】    95,附民,195
【裁判日期】    970716
【裁判案由】    違反著作權法
【裁判全文】
臺灣高等法院刑事附帶民事訴訟判決     95年度附民字第195號
原        告  阿爾發音樂股份有限公司
法 定 代理人  甲○○
原        告  亞律音樂股份有限公司
法 定 代理人  甲○○
共        同
訴 訟 代理人  蔡順雄律師
              曹詩羽律師
              簡嘉宏律師
原        告  大信唱片股份有限公司
法 定 代理人  戊○○
原        告  吉馬唱片股份有限公司
法 定 代理人  己○○
共        同
訴 訟 代理人  易定芳律師
被        告  飛行網股份有限公司
兼法定代理人  丁○○
被        告  丙○○
              乙○○
上列被告等因本院民國94年度矚上訴字第5 號違反著作權法案件
，經原告等提起附帶民事訴訟，本院判決如下：
    主  文
原告之訴及假執行之聲請均駁回。
    事  實
甲、原告方面：：
一、聲明：
  (一)被告不得於www.kuro.com.tw、www.music.com.tw 網站或於
    所設立、經營管理之其他網站、提供標示如本狀附表一及附
    表二所示以「歌手」、「歌名」、「專輯名稱」其中任選二
    者為「過濾字串」（排列方式不拘，且於過濾字串前後或中
    間插入空白或其他字元符號，亦為過濾字串內容）之檔案資
    訊予他人傳輸MP3檔案。
  (二)被告應連帶給付原告阿爾發音樂股份有限公司新台幣64億76
    80萬元暨自起訴狀繕本送達之翌日起至清償日止，按年利率
    百分之5計算之利息。
  (三)被告應連帶給付原告亞律音樂股份有限公司新台幣10億4960
    萬元暨自起訴狀繕本送達之翌日起至清償日止，按年利率百
    分之5計算之利息。
  (四)被告應連帶給付原告大信唱片股份有限公司新台幣984 萬元
    暨自起訴狀繕本送達之翌日起至清償日止，按年利率百分之
    5計算之利息。
  (五)被告應連帶給付原告吉馬唱片錄音帶股份有限公司新台幣39
    3萬6千元暨自起訴狀繕本送達之翌日起至清償日止，按年利
    率百分之5計算之利息。
  (六)前開第二至五項之聲明，原告等願供擔保，請准宣告假執行
    。
  (七)訴訟費用由被告等連帶負擔。
二、事實上陳述略稱：
    被告飛行網公司及丁○○、乙○○、丙○○明知附表一所示
    之歌曲（阿爾發音樂股份有限公司（下稱阿爾發公司）業經
    減縮部分刑事告訴之範圍，所餘告訴範圍詳如附表一之1 所
    示，見本院刑事案件卷三第63至75之1頁）、附表二編號1至
    43之1號、45號、47號、49至53號、64至83 號所示之歌曲、
    附表三所示之歌曲，係各係阿爾發公司、亞律音樂股份有限
    公司（亞律公司）、大信唱片股份有限公司（下稱大信公司
    ）、吉馬唱片錄音帶股份有限公司（下稱吉馬公司）享有錄
    音著作、音樂著作等著作財產權之著作物，且明知飛行網會
    員未經原告授權重製或傳輸使用前揭各附表所示之音樂著作
    物，被告等藉由Kuro網站及軟體提供MP3 檔案傳輸服務，供
    其會員非法上傳、下載重製前開著作物以牟利，已共同侵害
    原告等之重製權及公開傳輸權，被告丁○○等三人應依著作
    權法第88條第1 項、民法第184條、第185條之規定負連帶賠
    償責任，被告丁○○等三人為飛網公司執行業務之人，應依
    公司法第23條及民法第188 條之規定，與被告飛行網公司負
    連帶賠償責任部分。原告等並依著作權法第84條之規定，除
    請求排除侵害外，並請求被告以設定過濾字串之方式，禁止
    被告以Kuro網站或類似網站提供搜尋、檔案交換、傳輸如附
    表一、附表二編號1至43之1號、45號、47號、49至53號、64
    至83號所示錄音著作之服務，以免原告之損害繼續擴大，爰
    求為判決如訴之聲明。
三、證據：除援用刑事訴訟之證據外，提出CD專輯封面影本、Ku
    ro 網站登入、搜尋、下載、上傳前開附表一、二編號1至43
    之1號、45號、47號、49至53號、64至83 號所示電腦畫面等
    證據。
乙、被告方面：
    被告未提出書狀，亦未作何陳述。惟依其在刑事訴訟之陳述
    ，不承認有何侵權行為。
    理  由
一、按因犯罪而受損害之人，於刑事訴訟程序得附帶提起民事訴
    訟，對於被告及依民法負賠償責任之人，請求回復其損害。
    又法院認為原告之訴不合法或無理由者，應以判決駁回之，
    刑事訴訟法第487條第1項、第502條第1項前段分別定有明文
    。
二、本院刑事庭就被告丁○○等三人所犯92年7月9日修正公布之
    著作權法第94條第1項以犯第91條第1項之罪為常業罪，雖經
    分別判處徒刑，被告飛行網公司亦併依著作權法第101條第1
    項之規定，科處罰金之刑。惟原告前開起訴事實即檢察官移
    送本案併辦意旨（即臺灣臺北地方法院檢察署95年度偵字第
    5286號（原告阿爾發公司、亞律公司部分）、臺灣臺北地方
    法院檢察署96年度偵字第10638號、10647號（原告大信公司
    、吉馬公司部分），因均難認定被告飛行網及丁○○等人此
    部分有何成立犯罪之情，無從併案審理，併辦部分均將退回
    檢察官另行處理在案。是原告等並非因被告等犯罪而受損害
    之人，自不得於刑事訴訟程序提起附帶民事訴訟。依照首開
    說明，原告之訴不合法，自應駁回原告附帶提起之民事訴訟
    ，其假執行之聲請因無所附麗，應併予駁回。至原告阿爾發
    公司、亞律公司雖併聲請依刑事訴訟法第503條第1項但書之
    規定，將本件附帶民事訴訟移送管轄法院之民事庭，然刑事
    訴訟法第503條第1項但書之規定，以被告所涉之刑事訴訟經
    諭知無罪、免訴或不受理之判決為要件，尚與本件之情形有
    別，亦難准許，併此敘明。
三、據上論斷，應依刑事訴訟法第502條第1項前段，判決如主文
    。
中    華    民    國    97    年    7     月    16    日
                  刑事第十庭    審判長法  官 楊炳禎
                                      法  官 陳博志
                                      法  官 李春地
以上正本證明與原本無異。
如不服本判決，應於收受送達後十日內向本院提出上訴書狀，其
未敘述上訴之理由者並得於提起上訴後十日內向本院補提理由書
（均須按他造當事人之人數附繕本）。
                                      書記官 蘇秋
中    華    民    國    97    年    7     月    21    日


司法院資訊處製作；財團法人民間司法改革基金會備份。
